Minutes et répertoires du notaire Jean-Baptiste LECERF, 15 septembre 1800 - 17 novembre 1814 (étude XI)
Archives nationales
- Répertoire(s) de Jean-Baptiste LECERF, 15 septembre 1800 - 23 avril 1824; MC/RE/XI/17 - MC/RE/XI/18
  - Répertoire. an VIII, fructidor - 1814, 19 septembre, 28 fructidor an VIII (15 septembre 1800) - 19 septembre 1814; MC/RE/XI/17
    - Inventaire après décès de Louis-François Collier., 10 janvier 1812
      inventaire après décès; Collier, Louis-François
    - Inventaire après décès de Françoise-Elisabeth Rochereuil, veuve Lenormand., 18 janvier 1812
      inventaire après décès; Rochereuil, Françoise-Elisabeth; Lenormand, M.
    - Inventaire après décès de Catherine Horlier, veuve de Pierre Ogée., 12 février 1812
      inventaire après décès; Horlier, Catherine; Ogée, Pierre
    - Inventaire après décès de Marie-P. Chambosse Montembert, épouse de Charles Chapotin, 18 février 1812
      inventaire après décès; Chambosse Montembert, Marie-P.; Chapotin, Charles
    - Inventaire après décès de Françoise-Michel Chesneau, épouse Meunier., 29 février 1812
      inventaire après décès; Chesneau, Françoise-Michel; Meunier
    - Inventaire après décès de Pierre-François Duchier., 28 avril 1812
      inventaire après décès; Duchier, Pierre-François
    - Inventaire après décès de Anne Bican, épouse de Etienne Juery., 4 juin 1812
      inventaire après décès; Bican, Anne; Juery, Etienne
    - Inventaire après décès de Antoinette-Augustine Rosières, épouse Ferrière., 11 juin 1812
      inventaire après décès; Rosières, Antoinette-Augustine; Ferrière
    - Inventaire après décès de Catherine Libault, épouse Leclerc., 20 juin 1812
      inventaire après décès; Libault, Catherine; Leclerc, M.
    - Inventaire après décès de Benoit Ollier., 6 août 1812
      inventaire après décès; Ollier, Benoit
    - Inventaire après décès de Louis-François Desobry., 27 août 1812
      inventaire après décès; Desobry, Louis-François
    - Inventaire après décès de Michel Rubin., 3 septembre 1812
      inventaire après décès; Rubin, Michel
    - Inventaire après décès de Jean-Charles Radet., 8 octobre 1812
      inventaire après décès; Radet, Jean-Charles
    - Inventaire après décès de Jean-Baptiste-Louis Rebut., 26 octobre 1812
      inventaire après décès; Rebut, Jean-Baptiste-Louis
    - Inventaire après décès de Claude-Nicolas Buffault., 27 octobre 1812
      inventaire après décès; Buffault, Claude-Nicolas
    - Inventaire après décès de Antoine Fourniaux., 1er décembre 1812
      inventaire après décès; Fourniaux, Antoine
    - Inventaire après décès de Pierre-Augustin Decamps., 17 décembre 1812
      inventaire après décès; Decamps, Pierre-Augustin
    - Inventaire après décès de Simon Dufour, et de Marie-Anne Papeguay, son épouse., 3 janvier 1813
      inventaire après décès; Dufour, Simon; Papeguay, Marie-Anne
    - Inventaire après décès de Pierre-Christophe Yvon., 17 mai 1813
      inventaire après décès; Yvon, Pierre-Christophe
    - Inventaire après décès de Jean-Baptiste Lahogue., 20 mai 1813
      inventaire après décès; Lahogue, Jean-Baptiste
    - Inventaire après décès de Hyacinthe-Charles-Christophe Cornilliet., 29 mai 1813
      inventaire après décès; Cornilliet, Hyacinthe-Charles-Christophe
    - Inventaire après décès de Marie-Michelle Boucher, épouse Martel., 31 mai 1813
      inventaire après décès; Boucher, Marie-Michelle; Martel
    - Inventaire après décès de Anne-Cécile Barbillon, épouse Foutet., 28 juin 1813
      inventaire après décès; Barbillon, Anne-Cécile; Foutet
    - Inventaire après décès de Jean Grasset., 9 juillet 1813
      inventaire après décès; Grasset, Jean
    - Inventaire après décès de Marie-Anne-Françoise Mouchard de Chaban, veuve Beauharnois., 29 juillet 1813
      inventaire après décès; Mouchard de Chabon, Marie-Anne-Françoise; Beauharnois
    - Inventaire après décès de Maurice-Gustave-Adolphe De Salm Kirbourg, commandeur de l'ordre de Bavière., 14 octobre 1813
      inventaire après décès; Allemagne; Salm Kirbourg, Maurice-Gustave-Adolphe de
    - Dépôt de pièces concernant les héritiers: Baranton, Gabriel., 4 janvier 1814
      Date de création de la notice: 2004
      dépôt de pièces; Baranton, Gabriel
    - Notoriété après décès: Bernard, Jean-Louis; Deguibert, Marie-Madeleine (son épouse)., 4 janvier 1814
      notoriété; Bernard, Jean-Louis; Deguibert, Marie-Madeleine
    - Notoriété après décès: Riouffe, Jean-Honoré (baron de l'Empire). préfet de la Meurthe. chevalier de la Légion d'honneur, 12 janvier 1814
      notoriété; Riouffe, Jean-Honoré; préfet
    - Déclaration après décès en brevet: Frioud, Pierre., 15 janvier 1814
      déclaration; brevet notarié; Frioud, Pierre
    - Notoriété après décès: Gobelin, Pierre-Alexandre., 29 janvier 1814
      notoriété; Gobelin, Pierre-Alexandre
    - Quittance aux héritiers: Mouchard de Chaban., 1er février 1814
      quittance; Mouchard de Chaban, M.
    - Inventaire après décès de Antoine Aubert., 4 février 1814
      inventaire après décès; Aubert, Antoine
    - Inventaire après décès: Aubert, Antoine., 4 février 1814
    - Partage de la succession: Perrot, Louis. Epicier, 7 février 1814
      partage; Perrot, Louis; commerçant
    - Dépôt du testament: Clat dit Duclap, Jean., 17 février 1814
      dépôt de pièces; testament; Clat, Jean; Duclap, Jean
    - Inventaire après décès de Marguerite-Antoinette Anssiau, épouse de Jacques Yves., 24 février 1814
      inventaire après décès; Anssiau, Marguerite-Antoinette; Yves, Jacques
    - Inventaire après décès: Anssiau, Marguerite-Antoinette. Yves, Jacques (épouse)., 24 février 1814
      5 mars 1814, remariage dudit Yves, rue de la Tonnellerie, n° 29.
      inventaire après décès; contrat de mariage; Yves, Jacques; Anssiau, Marguerite-Antoinette
    - Notoriété après décès: Roy, Claude., 28 février 1814
      notoriété; Roy, Claude
    - Notoriété après décès: Reynier, Jean-Louis-Ebénezer (comte), 4 mars 1814
      notoriété; Reynier, Jean-Louis-Ebénezer
    - Quittance aux héritiers: Beauharnois., 10 mars 1814
      quittance; Beauharnois, M.
    - Inventaire après décès du général Jean-Louis-Ebenezer Reynier, comte de l'Empire., 25 mars 1814
      inventaire après décès; Reynier (général et comte de l'Empire), Jean-Louis-Ebenezer
    - Inventaire après décès: Reynier, Jean-Louis-Ebenezer (comte de l'Empire). Général, 25 mars 1814
      inventaire après décès; Reynier, Jean-Louis-Ebenezer; officier général
    - Inventaire après décès de Jean-Madeleine Delaunay, veuve Cauchois., 12 avril 1814
      inventaire après décès; Delaunay, Jean-Madeleine; Cauchois, M.
    - Inventaire après décès de François Binet., 23 avril 1814
      inventaire après décès; Binet, François
    - Inventaire après décès de Marie-Suzanne Lavoisier, veuve Morin., 25 avril 1814
      inventaire après décès; Lavoisier, Marie-Suzanne; Morin
    - Inventaire après décès de Bartélémy-Martin Bessière., 4 juin 1814
      inventaire après décès; Bessière, Barthélémy-Martin
    - Inventaire après décès de Madeleine-Marie-Agathe Roullin, veuve Bazire, et en 2èmes noces épouse Castel., 11 juin 1814
      inventaire après décès; Roullin, Madeleine-Marie-Agathe; Castel; Bazire
    - Inventaire après décès de Marie-Madeleine-Louise Fosseyeux, veuve Gilles., 13 juin 1814
      inventaire après décès; Fosseyeux, Marie-Madeleine-Louise; Gilles
    - Inventaire après décès de Charles-Philippe Jannon, et de Marie-Adélaïde Dezobry, son épouse., 25 juin 1814
      inventaire après décès; Jannon, Charles-Philippe; Dezobry, Marie-Adélaïde
    - Inventaire après décès de Jean-Baptiste-Louis Pique., 29 juin 1814
      inventaire après décès; Pique, Jean-Baptiste-Louis
    - Inventaire après décès de Marie-Anne Lebel, épouse de Pierre-Armand Daroux., 28 juillet 1814
      inventaire après décès; Lebel, Marie-Anne; Daroux, Pierre-Armand
    - Inventaire après décès de Eulalie-Catherine Bagnard, épouse Chaudouet., 4 août 1814
      inventaire après décès; Bagnard, Eulalie-Catherine; Chaudouet
  - Répertoire. 1814, 19 septembre - 1824, 23 avril, 19 septembre 1814 - 23 avril 1824; MC/RE/XI/18
    Répertoire des notaires Jean-Baptiste Lecerf (19 septembre-17 novembre 1814), Jean Elie Camusat (18 novembre 1814-23 avril 1824).
    - Inventaire après décès de Antoine Lalouette., 11 octobre 1814
      MC/RE/XI/18
      inventaire après décès; Lalouette, Antoine
    - Inventaire après décès de Marie-Joseph Conus, veuve Griessert., 11 octobre 1814
      inventaire après décès; Conus, Marie-Joseph; Gressert
    - Inventaire après décès de Dorothée-Julie Bertholet, épouse Barry, rue Saint-Honoré, n° 70., 12 octobre 1814
      inventaire après décès; Saint-Honoré (rue); Bertholet, Dorothée-Julie; Barry, M.
    - Inventaire après décès de Marguerite Boyée, veuve Leroy., 17 novembre 1814
      inventaire après décès; Boyée, Marguerite; Leroy, M.